【裁判字號】    91,訴,2535
【裁判日期】    920218
【裁判案由】    毒品危害防制條例
【裁判全文】
臺灣高雄地方法院刑事判決                        九十一年度訴字第二五三五號
    公  訴  人  臺灣高雄地方法院檢察署檢察官
    被      告  甲○○  男  三.
右列被告因違反毒品危害防制條例案件，經檢察官提起公訴（九十一年度偵字第四一
四七號）暨併案審理（九十一年度毒偵字第六二八三號），本院判決如左：
    主  文
甲○○連續施用第一級毒品，累犯，處有期徒刑捌月。第一級毒品海洛因貳包（合計
淨重零點貳肆公克、包裝重零點肆參公克）及殘留第一級毒品海洛因之注射針筒壹支
，均沒收銷燬之。
    事  實
一、甲○○前因違反藥事法等案件，分別經本院及臺灣高等法院高雄分院各判處有期
    徒刑五月、四月及一年六月、四月確定，並經臺灣高等法院高雄分院定其應執行
    刑為有期徒刑二年二月，甫於民國八十九年八月十日縮刑期滿執行完畢，又於八
    十九年間，因施用毒品案件，經本院裁定送觀察、勒戒後，認有繼續施用毒品之
    傾向，再經本院裁定令入戒治處所施以強制戒治，因停止戒治，交付保護管束期
    滿，經臺灣高雄地方法院檢察署檢察官於九十年十月五日以九十年度戒毒偵字第
    一一一一號為不起訴處分確定。猶不知戒絕毒癮，竟基於概括之犯意，自九十一
    年七月二十日起至同年十月十六日止，連續在高雄縣大寮鄉○○村○○路一二四
    之三九號住處，施用第一級毒品海洛因多次，先於同年七月二十七日上午二時三
    十分許在上址為警查獲，並扣得第一級毒品海洛因一包（淨重零點一二公克、包
    裝重零點二二公克）及殘留第一級毒品海洛因之注射針筒一支；又於同年十月十
    七日上午十一時四十分許在高雄縣大寮鄉○○村○○○路四三九巷二六號旁空地
    ，為警查獲，並扣得第一級毒品海洛因一包（淨重零點一二公克、包裝重零點二
    一公克）。
二、案經高雄縣警察局林園分局報告臺灣高雄地方法院檢察署檢察官偵查起訴暨併案
    審理。
    理  由
一、右揭犯罪事實，業據被告甲○○於本院審理中坦承不諱，且被告先後二次為警查
    獲時所採集之尿液經送高雄縣衛生局檢驗結果，均呈嗎啡陽性反應，分別有該局
    九十一年七月三十日九一煙檢字第一一三七號、同年十月二十四日九一煙檢字第
    一七九八號煙毒尿液檢驗成績書各一紙附卷可稽。此外，並有第一級毒品海洛因
    二包（合計淨重零點二四公克、包裝重零點四三公克）及殘留第一級毒品海洛因
    之注射針筒一支扣案可資佐證，亦有法務部調查局九十一年八月二十六日調科壹
    字第二二００一三八八六號及同年十二月三日調科壹字第二二００一四三六六號
    鑑定通知書、高雄醫學大學附設中和紀念醫院報告編號九一０九─一五六號管藥
    認可字第００五號檢驗報告各一紙在卷足參。綜上所述，足認被告前揭自白與事
    實相符，應堪採信，被告右揭連續施用第一級毒品海洛因多次之事實，堪以認定
    。又被告前於八十九年間，因施用毒品案件，經本院裁定送觀察、勒戒後，認有
    繼續施用毒品之傾向，再經本院裁定令入戒治處所施以強制戒治，因停止戒治，
    交付保護管束期滿，經臺灣高雄地方法院檢察署檢察官於九十年十月五日以九十
    年度戒毒偵字第一一一一號為不起訴處分確定，有上開不起訴處分書及臺灣高等
    法院被告全國前案紀錄表各一份在卷可憑，其於五年內再犯本件毒品危害防制條
    例第十條第一項之罪，犯罪事證明確，應依法論科。
二、查海洛因係毒品危害防制條例第二條第二項所稱之第一級毒品，不得持有、施用
    。次按犯毒品危害防制條例第十條之施用第一級毒品罪者，依同條例第二十條第
    一項、第二項後段、第二十三條第一項、第二項前段規定，應由檢察官先將被告
    送勒戒處所觀察、勒戒，經觀察、勒戒後，認有繼續施用毒品傾向者，再由檢察
    官聲請法院裁定令入戒治處所施以強制戒治，於強制戒治期滿或交付保護管束期
    滿，始得由檢察官為不起訴處分。而依上開規定為不起訴處分後，五年內再犯第
    十條之施用毒品罪者，即不適用前揭不起訴處分規定，除應由檢察官再聲請法院
    裁定先令入戒治處所施以強制戒治外，刑責部分即應依一般刑事訴訟程序追訴處
    罰，此觀同條例第二十三條第二項規定可明。被告前既因施用毒品案件，經觀察
    、勒戒後，認有繼續施用毒品之傾向，再施以強制戒治，因停止戒治，交付保護
    管束期滿，由檢察官為不起訴處分確定，其於五年內再犯本件施用毒品案件，依
    前所述，即應予論罪科刑。故核被告所為，係犯毒品危害防制條例第十條第一項
    之施用第一級毒品罪。其施用第一級毒品前後，持有海洛因之低度行為，應為施
    用之高度行為所吸收，不另論罪。又被告先後多次施用第一級毒品之犯行，均時
    間緊接，犯罪構成要件亦均相同，顯係基於概括犯意反覆為之，應依連續犯之規
    定論以一罪，並依法加重其刑。被告前因違反藥事法等案件，分別經本院及臺灣
    高等法院高雄分院各判處有期徒刑五月、四月及一年六月、四月確定，並經臺灣
    高等法院高雄分院定其應執行刑為有期徒刑二年二月，甫於民國八十九年八月十
    日縮刑期滿執行完畢，有臺灣高雄地方法院檢察署刑案資料查註紀錄表及臺灣高
    等法院被告全國前案紀錄表各一份在卷可佐，其受有期徒刑之執行完畢後，五年
    以內再犯本件有期徒刑以上之罪，為累犯，依法加重其刑，並依法遞加之。公訴
    人雖僅就被告第一次為警查獲前施用第一級毒品海洛因一次之犯行提起公訴，然
    本件被告自九十一年七月二十日起至同年十月十六日止連續施用第一級毒品海洛
    因多次之犯罪事實，與前揭起訴部分有連續犯之裁判上一罪關係，已如前述，為
    起訴效力所及，本院自應併予審理。爰審酌被告前因施用毒品案件，先後經觀察
    、勒戒、強制戒治、保護管束，並由檢察官為不起訴處分，仍未戒絕毒品，再犯
    本件施用毒品犯行，顯見其無悔改之意，意志不堅，有失政府制定毒品危害防制
    條例之立法美意，本不宜寬貸，惟念其施用毒品乃自戕一己之身體健康，尚未害
    及他人，犯後亦坦承犯行，態度良好等一切情狀，量處如主文所示之刑。扣案第
    一級毒品海洛因二包（合計淨重零點二四公克、包裝重零點四三公克）及殘留第
    一級毒品海洛因之注射針筒一支，業已難與第一級毒品海洛因析離，依毒品危害
    防制條例第十八條第一項前段規定，不問屬於犯人與否，均予以宣告沒收銷燬之
    。至被告第二次為警查獲時所採集之尿液經送驗結果，亦呈甲基安非他命陽性反
    應，有高雄縣衛生局九十一年十月二十四日九一煙檢字第一七九八號煙毒尿液檢
    驗成績書一紙附卷可稽，其涉嫌施用第二級毒品安非他命犯行，應由檢察官另行
    偵查，併此敘明。
據上論斷，應依刑事訴訟法第二百九十九條第一項前段，毒品危害防制條例第十條第
一項、第十八條第一項前段、第二十三條第二項，刑法第十一條、第五十六條、第四
十七條，判決如主文。
本案經檢察官林慧美到庭執行職務。
中      華      民      國      九十二      年      二    月    十八    日
                                  臺灣高雄地方法院刑事庭
                                      審判長  法  官 黃三友
                                              法  官 黃宗揚
                                              法  官 王雅苑
如不服本判決，應於判決送達後十日內，向本院提出上訴狀。
右正本證明與原本無異。
                                              書記官 黃琬婷
中      華      民      國      九十二      年      二    月    十八    日
附錄法條：
毒品危害防制條例第十條
施用第一級毒品者，處六月以上五年以下有期徒刑。


司法院資訊處製作；財團法人民間司法改革基金會備份。
